# 审计调整个税计提问题

提问人：赮毕钵罗 时间：2016-11-02 14:07:13
请教各位老师，审计做工资底稿时，如果年底为企业补提了 12 月工资或年终奖（此处假设该调整是正确的），这种情况下，是否需要计提相应的个税？原因是什么？我目前问了几个事务所的朋友都是不计提的。

回答人：chenyiwei
一般不用。个税的纳税人是员工个人，企业只有代扣代缴义务，且其金额已经包含在应付职工薪酬的余额中。到扣缴义务实际发生时（一般为发放工资时），从应付职工薪酬中转入应交税费即可。 注意：如果和员工约定的工资金额是税后实发数，则在计提应付工资时，需按含税金额计提。